---
title: "DataMining_1"
author: "Eric Beier"
date: "08/12/2021"
output: html_document
---

```{r setup, include=FALSE}
knitr::opts_chunk$set(echo = TRUE)
```

## Data Mining Martins Daten daten daten
```{r}

dataSet <- read.csv("C:\\Users\\ericb\\OneDrive\\Desktop\\DataMining\\Data\\raw_dataset.csv")
#make a dataframe

df <- data.frame(matrix(unlist(dataSet), nrow=length(dataSet), byrow=TRUE))

typeof(df)
print(df[1,1])

#str(dataSet)
#dim(dataSet)
#names(dataSet)
head(dataSet)
View(dataSet)

```
## Was beschreiben die Daten?
- Mitarbeiter daten. 
```{r}
names(dataSet)

```


## Was sind die Datentypen und Wertebereiche?
```{r}
str(dataSet)
```
## Welche Daten hätten wir gern noch um es noch besser zu machen?
- Anstelle von Jahren wäre es besser in Monaten die Dauer des Angestelltenverhältnisses zu haben.
- Die letzten 5 Jahre sind bei einer Untersuchung der Arbeitszeit eventuell zu wenig aussagekräftig, weil langzeitverhältnisse mehr ins Gewicht fallen, als sie es tun würden bei einer gesamten Dauer.-> quantile!
- Haben wir den Grund der Beendiegung oder eher von welcher Seite es ausging? Kündigung, Vertrag auslaufen lassen, weil nicht weiter beschäftigen oder Probezeitkündigung

## Korrelationen zwischen Merkmalen?
```{r}
install.packages("ggplot2")
library(ggplot2)

cor <- cor(dataSet)

```

