---
title: "Deskriptive Analyse"
output: html_document
---

## Dekriptive Analyse der Daten

Deskriptive Analyse der Daten: Was beschreiben die Daten, was sind die Datentypen und Wertebereiche, fehlen Daten, gibt es falsche Werte, gibt es Korrelationen zwischen Merkmalen (Features, Spalten)? Benutzen Sie Visualisierungen, wenn es sinnvoll erscheint. Was können wir aus dieser deskriptiven Analyse über das Problem lernen?

```{r}
library(readxl)
library(ggplot2)

df <- read_xlsx("Markdowns/20211205_raw_dataset.xlsx")
```
#### Years in Numerisch umwandeln
```{r}
#all Chars in numeric 
  #Years of Service Berlin
data_chars_as_num <- df

YearsOfService_BASFBerlin <- df[3]
data_chars_as_num[ ,  "YearsOfService_BASFBerlin"] <- 
  as.data.frame(apply(data_chars_as_num[ , "YearsOfService_BASFBerlin"], 2, as.numeric))

  #Years Service all
YearsOfService_BASFall <- df[8]
data_chars_as_num[ ,  "YearsOfService_BASFall"] <- 
  as.data.frame(apply(data_chars_as_num[ , "YearsOfService_BASFall"], 2, as.numeric))

YearsOfService_BASFBerlin <- data_chars_as_num[3]
YearsOfService_BASFall <- data_chars_as_num[8]

df[3] = YearsOfService_BASFBerlin
df[8] = YearsOfService_BASFall

str(df)

```
### Gender
```{r}
unique(df$Gender)
summary(df$Gender)
sum(is.na(df$Gender))
qplot(df$Gender)
```
Beschreiung

### Nationality
```{r}
unique(df$Nationality)
summary(df$Nationality)
sum(is.na(df$Nationality))
```
Beschreiung

### YearsOfService_BASFBerlin
```{r}
unique(df$YearsOfService_BASFBerlin)
summary(df$YearsOfService_BASFBerlin)
sum(is.na(df$YearsOfService_BASFBerlin))
qplot(df$YearsOfService_BASFBerlin)
```
Beschreiung

### Position text
```{r}
unique(df$`Position text`)
summary(df$`Position text`)
sum(is.na(df$`Position text`))
```
Beschreiung

### Role
```{r}
unique(df$Role)
summary(df$Role)
sum(is.na(df$Role))
qplot(df$Role)
```
Beschreiung

### Part Time Mark
```{r}
unique(df$`Part Time Mark`)
summary(df$`Part Time Mark`)
sum(is.na(df$`Part Time Mark`))
qplot(df$`Part Time Mark`)
```
Beschreiung

### Global contract type
```{r}
unique(df$`Global contract type`)
summary(df$`Global contract type`)
sum(is.na(df$`Global contract type`))
qplot(df$`Global contract type`)
```
Vertragsart beim verlassen des Unternehmens

### YearsOfService_BASFall
```{r}
unique(df$YearsOfService_BASFall)
summary(df$YearsOfService_BASFall)
sum(is.na(df$YearsOfService_BASFall))
qplot(df$YearsOfService_BASFall)
```
Beschreibung

### Employee Subgroup text
```{r}
unique(df$`Employee Subgroup text`)
summary(df$`Employee Subgroup text`)
sum(is.na(df$`Employee Subgroup text`))
qplot(df$`Employee Subgroup text`)
```
Beschreibung

### Employee Subgroup text
```{r}
unique(df$`Cost Center long`)
summary(df$`Cost Center long`)
sum(is.na(df$`Cost Center long`))
qplot(df$`Cost Center long`)
```
Beschreibung
