---
title: "Deskriptive Analyse"
output: html_document
---

## Dekriptive Analyse der Daten

Deskriptive Analyse der Daten: Was beschreiben die Daten, was sind die Datentypen und Wertebereiche, fehlen Daten, gibt es falsche Werte, gibt es Korrelationen zwischen Merkmalen (Features, Spalten)? Benutzen Sie Visualisierungen, wenn es sinnvoll erscheint. Was können wir aus dieser deskriptiven Analyse über das Problem lernen?

```{r}
install.packages(lubridate)
library(readxl)
library(ggplot2)
library(tidyr)
library(stringr)
library(lubridate)
library(mltools)
library(data.table)



df <- read_xlsx("20211209_raw_dataset.xlsx")
names(df)
#Years in Numerisch umwandeln
#all Chars in numeric 
  #Years of Service Berlin
data_chars_as_num <- df

YearsOfService_BASFBerlin <- df[3]
data_chars_as_num[ ,  "YearsOfService_BASFBerlin"] <- 
  as.data.frame(apply(data_chars_as_num[ , "YearsOfService_BASFBerlin"], 2, as.numeric))

  #Years Service all
YearsOfService_BASFall <- df[8]
data_chars_as_num[ ,  "YearsOfService_BASFall"] <- 
  as.data.frame(apply(data_chars_as_num[ , "YearsOfService_BASFall"], 2, as.numeric))

YearsOfService_BASFBerlin <- data_chars_as_num[3]
YearsOfService_BASFall <- data_chars_as_num[8]

df[3] = YearsOfService_BASFBerlin
df[8] = YearsOfService_BASFall


df$`Date of Birth` <- as.Date(df$`Date of Birth`, '%d.%M.%y')
df$`start_Calendar Year/Month` <- as.Date(df$`start_Calendar Year/Month`, '%d.%M.%y')
df$`Last_Development_Calendar Year/Month` <- as.Date(df$`Last_Development_Calendar Year/Month`, '%d.%M.%y')
df$`LastActive_Calendar Year/Month` <- as.Date(df$`LastActive_Calendar Year/Month`, '%d.%M.%y')

start <- df$`start_Calendar Year/Month`
end <- df$`Last_Development_Calendar Year/Month`

as.Date.numeric <- function(x) structure(floor(x+.001), class = "Date") 
#sapply(end, function(end) length(seq(start, end, by = "month")))-1
#length(seq(start, end, by="months")) -1

date <- as.integer(ymd(end) - ymd(start))
date

names(df)
```

```{r}
#irgendwas macht die Datumstransformation hier falsch - nur erstes Datum für alle weitergeschrieben
unique(df$`LastActive_Calendar Year/Month`)

```


### EmployeeChurned
Dies ist das Ziel-Merkmal und beschreibt, ob die Person das Unternehmen verlassen hat (1) oder
noch aktiv ist (0).
```{r}
unique(df$EmployeeChurned)
summary(df$EmployeeChurned)
sum(is.na(df$EmployeeChurned))
qplot(df$EmployeeChurned)
```


### Gender
Dieses Merkmal beschreibt das Geschlecht der Person.
```{r}
df$Gender <- replace(df$Gender,df$Gender== "Male","0")
df$Gender <- replace(df$Gender,df$Gender== "Female","1")

unique(df$Gender)
summary(df$Gender)
sum(is.na(df$Gender))
qplot(df$Gender)
```

### Nationality
Dieses Merkmal beschreibt die Nationalität der Person.
```{r}
# todo: Gruppieren nach DE, EU, NotEU
unique(df$Nationality)
summary(df$Nationality)
sum(is.na(df$Nationality))
```

### Nationality_Classification
Dieses Merkmal beschreibt die Nationalität der Person klassiert in "German", "EU" und "Other".
```{r}
unique(df$Nationality_Classification)
summary(df$Nationality_Classification)
sum(is.na(df$Nationality_Classification))
qplot(sort(df$Nationality_Classification))

df$Nationality_Classification <- as.factor(df$Nationality_Classification)
```

### YearsOfService_BASFBerlin
Dieses Merkmal beschreibt, wie lange die Person im Unternehmen bisher tätig war in Jahren (nur Berliner Standort).
Dabei wird aufgerundet. Das Symbol "#" gilt für eine Unternehmenszugehörigkeit unter einem Jahr.
Aus diesem Grund wird die Unternehmenszugehörigkeit manuell berechnet aus dem Startdatum und dem letzten Aktivitätsdatum.
Zusätzlich wird neben den Jahren auch die Monate angegeben.
```{r}
unique(df$YearsOfService_BASFBerlin)
summary(df$YearsOfService_BASFBerlin)
sum(is.na(df$YearsOfService_BASFBerlin))
qplot(sort(df$YearsOfService_BASFBerlin))

```

### Position text
Dieses Merkmal beschreibt in welcher Position die Person tätig ist bzw. zuletzt war. 
Es kann auch als Planstelle bezeichnet werden. Aufgrund der Menge an Merkmalsausprägungen
werden diese im weiteren Verlauf in Clustern zusammengefasst (Paybands).
```{r}
unique(df$`Position text`)
summary(df$`Position text`)
sum(is.na(df$`Position text`))

df$`Position text` <- NULL
```

### Role
Dieses Merkmal beschreibt die Rolle der Person.
Aufgrund der Menge an Merkmalsausprägungen und der weniger verbreiteten Anwendung
im Unternehmenskontext wird dieses Merkmal entfernt. Die Informationen sind allerdings in 
vergleichbarer Art im Paybands-Merkmal enthalten.
```{r}
unique(df$Role)
summary(df$Role)
sum(is.na(df$Role))
qplot(df$Role)

df$Role <- NULL
```

### Part Time Mark
Dieses Merkmal beschreibt, ob die Person zum Zeitpunkt der letzten Aktivität 
in Teilzeit tätig ist/war (1) oder nicht (0).
```{r}
unique(df$`Part Time Mark`)
summary(df$`Part Time Mark`)
sum(is.na(df$`Part Time Mark`))
qplot(df$`Part Time Mark`)

df$`Part Time Mark` <- replace(df$`Part Time Mark`,df$`Part Time Mark`== "no","0")
df$`Part Time Mark` <- replace(df$`Part Time Mark`,df$`Part Time Mark`== "yes","1")
```

### Global contract type
Dieses Merkmal beschreibt die Vertragsart der Person zum Zeitpunkt der letzten Aktivität.
0 - permanent staff (unbefristet)
1 - temporary personnel (befristet)
```{r}
df$`Global contract type` <- replace(df$`Global contract type`,df$`Global contract type`== "apprentice","non exempt")

unique(df$`Global contract type`)
summary(df$`Global contract type`)
sum(is.na(df$`Global contract type`))
qplot(df$`Global contract type`)

df$`Global contract type` <- replace(df$`Global contract type`,df$`Global contract type`== "permanent staff","0")
df$`Global contract type` <- replace(df$`Global contract type`,df$`Global contract type`== "temporary personnel","1")
```

### YearsOfService_BASFall
Dieses Merkmal beschreibt, wie lange die Person im Unternehmen bisher tätig war.
```{r}
unique(df$YearsOfService_BASFall)
summary(df$YearsOfService_BASFall)
sum(is.na(df$YearsOfService_BASFall))
qplot(df$YearsOfService_BASFall)


```

### Employee Subgroup text
Dieses Merkmal beschreibt welcher Mitarbeitergruppe die Person zugeordnet ist/war.

Aufgrund der Verteilung ist eine Einstufung nur in die Gruppen "exempt" (außertarfilich beschäftigt)
und "non exempt" (tariflich beschäftigt).
0 - "exempt" umfasst: "exempt", "exempt higher level", "senior executive"
1 - "non exempt": "non-exempt (white)",  "working student whit", "apprentice"

```{r}
unique(df$`Employee Subgroup text`)
summary(df$`Employee Subgroup text`)
sum(is.na(df$`Employee Subgroup text`))
qplot(df$`Employee Subgroup text`)

df$`Employee Subgoup text clustered` <- df$`Employee Subgroup text`
df$`Employee Subgoup text clustered` <- replace(df$`Employee Subgoup text clustered`,df$`Employee Subgoup text clustered`== "exempt","0")
df$`Employee Subgoup text clustered` <- replace(df$`Employee Subgoup text clustered`,df$`Employee Subgoup text clustered`== "exempt higher level","0")
df$`Employee Subgoup text clustered` <- replace(df$`Employee Subgoup text clustered`,df$`Employee Subgoup text clustered`== "senior executive","0")
df$`Employee Subgoup text clustered` <- replace(df$`Employee Subgoup text clustered`,df$`Employee Subgoup text clustered`== "non-exempt (white)","1")
df$`Employee Subgoup text clustered` <- replace(df$`Employee Subgoup text clustered`,df$`Employee Subgoup text clustered`== "working student whit","1")
df$`Employee Subgoup text clustered` <- replace(df$`Employee Subgoup text clustered`,df$`Employee Subgoup text clustered`== "apprentice","1")
df$`Employee Subgoup text clustered` <- as.factor(df$`Employee Subgoup text clustered`)

unique(df$'Employee Subgoup text clustered')
summary(df$'Employee Subgoup text clustered')
sum(is.na(df$'Employee Subgoup text clustered'))
qplot(df$'Employee Subgoup text clustered')

```

### Cost Center long
Dieses Merkmal beschreibt die Kostenstelle inclusive der Zuordnung der Region und dem Unternehmen.
```{r}
# unique(df$`Cost Center long`)
summary(df$`Cost Center long`)
sum(is.na(df$`Cost Center long`))

df$`Name on Dashboard` <-  NULL
```

### Cost Center text
Dieses Merkmal beschreibt den Namen der Kostenstelle.
```{r}
# unique(df$`Cost Center text`)
summary(df$`Cost Center text`)
sum(is.na(df$`Cost Center text`))

df$`Cost Center text` <- NULL
```

### LastActive_Calendar Year/Montht
Dieses Merkmal beschreibt, wann die Person das letzte Mal aktiv war.
```{r}
# unique(df$`LastActive_Calendar Year/Month`)
summary(df$`LastActive_Calendar Year/Month`)
sum(is.na(df$`LastActive_Calendar Year/Month`))
```

### TEC
Dieses Merkmal beschreibt ob die Person einen vollumfänglichen Vertrag mit dem Standort Berlin hat.
Beispielsweise haben Praktikanten oder Leasingkräfte keinen solchen Vertrag. Im Fokus der Analyse
sollten deswegen die TEC-Kräfte stehen, da diese auch nur im Personal-Reporting berücksichtigt werden.
```{r}
unique(df$TEC)
summary(df$TEC)
sum(is.na(df$TEC))

df$TEC <- NULL
```

### Stelle (SAP)
Dieses Merkmal beschreibt die Position der Person, wie sie in SAP (Quellsystem) gepflegt ist.
```{r}
unique(df$`Stelle (SAP)`)
summary(df$`Stelle (SAP)`)
sum(is.na(df$`Stelle (SAP)`))
# qplot(df$`Stelle (SAP)`)

df$`Stelle (SAP)` <- NULL
```

### In Dashboard
Dieses Merkmal beschreibt die Position der Person in Clustern. Dabei wird sich an den Gehaltsbändern orientiert.
xxx Positionen Cluster
```{r}
unique(df$`In Dashboard`)
summary(df$`In Dashboard`)
sum(is.na(df$`In Dashboard`))
# qplot(df$`In Dashboard`)

df$`Paybands`<- df$`In Dashboard`
df$`Paybands` <- replace(df$`Paybands`,df$`Paybands`== "Apprentice / Apprentice BA","A")
df$`Paybands` <- replace(df$`Paybands`,df$`Paybands`== "Student Trainee / Trainee" ,"B")
df$`Paybands` <- replace(df$`Paybands`,df$`Paybands`== "Assistant" ,"C")
df$`Paybands` <- replace(df$`Paybands`,df$`Paybands`== "Officer / Team Assistant","C")
df$`Paybands` <- replace(df$`Paybands`,df$`Paybands`== "Accountant/Advisor/Buyer/Specialist und Senior Officer","D")
df$`Paybands` <- replace(df$`Paybands`,df$`Paybands`== "Senior Accountant/Advisor/Buyer/Specialist","D")
df$`Paybands` <- replace(df$`Paybands`,df$`Paybands`== "Executive Accountant/Advisor/Buyer/Specialist/Assistant","E")
df$`Paybands` <- replace(df$`Paybands`,df$`Paybands`== "Teamspecialist / Knowledge Coordinator" ,"F")
df$`Paybands` <- replace(df$`Paybands`,df$`Paybands`== "Manager","G")
df$`Paybands` <- replace(df$`Paybands`,df$`Paybands`== "Manager","G")
df$`Paybands` <- replace(df$`Paybands`,df$`Paybands`== "Project Manager / Expert","G")
df$`Paybands` <- replace(df$`Paybands`,df$`Paybands`== "Head of","H")
df$`Paybands` <- replace(df$`Paybands`,df$`Paybands`== "Senior Expert / Senior Project Manager / Senior Manager/ Finance Manager","H")
df$`Paybands` <- replace(df$`Paybands`,df$`Paybands`== "Senior Executive","H")

df$`Paybands` <- as.factor(df$`Paybands`)

```

### Paybands
Dieses Merkmal beschreibt die Position der Person in Klustern. Dabei wird sich an den Gehaltsbändern orientiert.
```{r}
unique(df$`Paybands`)
summary(df$`Paybands`)
sum(is.na(df$`Paybands`))
# qplot(df$`Paybands`)

```
Beschreibung

### Name on Dashboard
Dieses Merkmal beschreibt die Position der Person in Klustern. Dabei wird sich an den Gehaltsbändern orientiert und in Oberbegriffe untergliedert
Da der Wertebereich noch relativ hoch ist, könnte eine zusätzliche Gruppierung, die sich noch näher an die Gehaltsbänder anpasst, 
verfolgt werden.
```{r}
unique(df$`Name on Dashboard`)

summary(df$`Name on Dashboard`)
#sum(is.na(df$`Name on Dashboard`))

df$`Name on Dashboard` <- NULL
```
Beschreibung

### Classification
Dieses Merkmal beschreibt die Einteilung in Mitarbeitergruppen in der Logik des Reportings am Standort Berlin.
Die "Employee Subgroup" sollte bevorzugt eingesetzt werden in einer vergleichsweisen Gruppierung.
```{r}
unique(df$Classification)
summary(df$Classification)
sum(is.na(df$Classification))
qplot(df$Classification)

df$Classification <- NULL
```
Beschreibung

### Date of Birth
Dieses Merkmal beschreibt den Geburtstag der Person.
```{r}
# todo: in Date umwandeln + in AGE umwandeln
summary(df$'Date of Birth')
sum(is.na(df$'Date of Birth'))

```
Beschreibung

### Last_Development_Calendar Year/Month
Dieses Merkmal beschreibt, wann sich die Person das zum letzten Mal horizontal oder vertikal oder von tariflich beschäftigt zu außertariflich 
beschäftigt entwickelt hat. 
Leere Werte deuten darauf hin, dass sich die Person noch nicht entwickelt hat. In solchen Fällen ist das Startdatum der Person als 
Berechnungsgrundlage zu wählen.
```{r}
# todo: in Date umwandeln, falls leer mit Start-Datum ersetzen - in Monaten
summary(df$'Last_Development_Calendar Year/Month')
sum(is.na(df$'Last_Development_Calendar Year/Month'))
```
Beschreibung

### development to exempt
Dieses Merkmal beschreibt die Entwicklung einer Person von tariflich beschäftigt zu außer-tariflich beschäftigt (1)
oder nicht (0).
Diese Entwicklung ist oft im Zusammenhang mit der Beförderung in eine Experten- oder Managerfunktion zu beobachten.
Die zweifache Entwicklung zum außertariflichen Beschäftigungsverhältnis kann auf einen Eingabefehler zurück-
geführt werden und wird in diesem Schritt in eine "1" umgewandelt.
```{r}
unique(df$'development to exempt')
summary(df$'development to exempt')
sum(is.na(df$'development to exempt'))
qplot(df$'development to exempt')

df$`development to exempt` <- replace(df$`development to exempt`,df$`development to exempt`== "2","1")
```
Beschreibung

### Vertical_Horizontal_Developments = Beförderungen innerhalb des Unternehmens
Dieser Wert sagt aus, wie oft der Mitarbeiter vertikal und horizontal im Unternhemen befördert wurde.

```{r}
unique(df$Vertical_Horizontal_Developments)
summary(df$Vertical_Horizontal_Developments)
sum(is.na(df$Vertical_Horizontal_Developments))
qplot(df$Vertical_Horizontal_Developments)

df$Vertical_Horizontal_Developments <- replace(df$Vertical_Horizontal_Developments,df$Vertical_Horizontal_Developments== "1","1-2")
df$Vertical_Horizontal_Developments <- replace(df$Vertical_Horizontal_Developments,df$Vertical_Horizontal_Developments== "2","1-2")
df$Vertical_Horizontal_Developments <- replace(df$Vertical_Horizontal_Developments,df$Vertical_Horizontal_Developments== "3",">= 3")
df$Vertical_Horizontal_Developments <- replace(df$Vertical_Horizontal_Developments,df$Vertical_Horizontal_Developments== "4",">= 3")
df$Vertical_Horizontal_Developments <- replace(df$Vertical_Horizontal_Developments,df$Vertical_Horizontal_Developments== "5",">= 3")
df$Vertical_Horizontal_Developments <- replace(df$Vertical_Horizontal_Developments,df$Vertical_Horizontal_Developments== "6",">= 3")
df$Vertical_Horizontal_Developments <- replace(df$Vertical_Horizontal_Developments,df$Vertical_Horizontal_Developments== "7",">= 3")
df$Vertical_Horizontal_Developments <- replace(df$Vertical_Horizontal_Developments,df$Vertical_Horizontal_Developments== "8",">= 3")

df$Vertical_Horizontal_Developments <- as.factor(df$Vertical_Horizontal_Developments)

```

### start_Calendar Year/Month = Anstellungsdatum
```{r}
unique(df$'start_Calendar Year/Month')
summary(df$'start_Calendar Year/Month')
sum(is.na(df$'start_Calendar Year/Month'))
#hier nach Jahren und eventuell Monaten splitten, dann könnte man ne Abhängigkeit zeigen, dass z.B. Menschen die Monat Januar anfangen schneller aussteigen als #im März :D
df <- df %>% drop_na('start_Calendar Year/Month')

#Monat
```


### start_contract type = Hat der Mitarbeiter bei Anstellung einen temporären oder dauerhaften Vertrag bekommen?
Dieses Merkmal beschreibt die Vertragsart der Person zum Start im Unternehmen.
Diese unterscheidet sich leicht zur Ausprägung "Global contract type".
```{r}
unique(df$'start_contract type')
summary(df$'start_contract type')
sum(is.na(df$'start_contract type'))
qplot(df$'start_contract type')

df$'start_contract type' <- as.factor(df$'start_contract type')
```

### start_Part time mark = Zu Beginn der Anstellung in Teilzeit angestellt
Dieses Merkmal beschreibt, ob die Person zum Zeitpunkt der ersten Aktivität 
in Teilzeit tätig ist/war (1) oder nicht (0).
```{r}
unique(df$'start_Part time mark')
summary(df$'start_Part time mark')
sum(is.na(df$'start_Part time mark'))
qplot(df$'start_Part time mark')

df$'start_Part time mark' <- replace(df$'start_Part time mark',df$'start_Part time mark'== "no","0")
df$'start_Part time mark' <- replace(df$'start_Part time mark',df$'start_Part time mark'== "yes","1")
```


### start_employee subgroup detail = Vertragsart bei Anstellung
```{r}
unique(df$'start_employee subgroup detail')
summary(df$'start_employee subgroup detail')
sum(is.na(df$'start_employee subgroup detail'))
qplot(df$'start_employee subgroup detail')

#cluster in exampt and non exempt
df$'start_employee subgroup detail clustered' <- df$'start_employee subgroup detail'
df$'start_employee subgroup detail clustered' <- replace(df$'start_employee subgroup detail clustered',df$'start_employee subgroup detail clustered'== "exempt","0")
df$'start_employee subgroup detail clustered' <- replace(df$'start_employee subgroup detail clustered',df$'start_employee subgroup detail clustered'== "exempt higher level","0")
df$'start_employee subgroup detail clustered' <- replace(df$'start_employee subgroup detail clustered',df$df$'start_employee subgroup detail clustered'== "senior executive","0")
df$'start_employee subgroup detail clustered' <- replace(df$'start_employee subgroup detail clustered',df$df$'start_employee subgroup detail clustered'== "non-exempt (white)","1")
df$'start_employee subgroup detail clustered' <- replace(df$'start_employee subgroup detail clustered',df$df$'start_employee subgroup detail clustered'== "working student whit","1")
df$'start_employee subgroup detail clustered' <- replace(df$'start_employee subgroup detail clustered',df$df$'start_employee subgroup detail clustered'== "apprentice","1")
df$'start_employee subgroup detail clustered' <- as.factor(df$'start_employee subgroup detail clustered')

df$'start_employee subgroup detail clustered' <- as.factor(df$'start_employee subgroup detail clustered')
```


### start_Cost Center2 = Die Rechnungsstelle bei Anstellungsbeginn als Abkürzung
Dieses Merkmal beschreibt die Kostenstelle zum Start am Standort Berlin.
```{r}
unique(df$'start_Cost Center2')
summary(df$'start_Cost Center2')
sum(is.na(df$'start_Cost Center2'))
qplot(df$'start_Cost Center2')

df$'start_Cost Center2'<- NULL

```
##### Da es sehr viele unterschiedliche Ausprägungen bei diesem Merkmal gibt und die interne Rechnungstelle für uns in keinem sichtbaren Zusammenhang mit dem Mitarbeiter sthet, da dies keinen Einfluss auf den Mitarbeiter an sich hat, haben wir uns entschieden dieses Merkmal nicht weiter zu berücksichtiegen.
Dieses Merkmal beschreibt die Kostenstelle inclusive der Zuordnung der Region und dem Unternehmen.
```{r}
df$`start_Cost Center2` <- NULL
```


### start_Employee group 
Gibt an, ob der Mitarbeiter befristet oder unbefristet angestellt wurde. 
Inhaltlich kommt es zu einer Überschneidung mit dem "start_contract type"-Merkmal.
```{r}
unique(df$'start_Employee group')
summary(df$'start_Employee group')
sum(is.na(df$'start_Employee groupl'))
qplot(df$'start_Employee group')

df$'start_Employee group' <- NULL
```

### Cost Center = Kostenstelle
Dieses Merkmal beschreibt die Kostenstelle der Person zum letzten aktiven Zeitpunkt.
```{r}
unique(df$'Cost Center')
summary(df$'Cost Center')
sum(is.na(df$'Cost Center'))
qplot(df$'Cost Center')

```
##### Wie oben bereits erläutert hat die Kostenstelle keinen Einfluss auf die Mitarbeiter, da dies intern geschieht und mögliche Zusammenhänge kausal ausgeschlossen sind, werden wir dieses Merkmal nicht weiter berücksichtigen
```{r}
df$`Cost Center` <- NULL
```


### decrease_Category = Funktionsbereich beim Verlassen des Unternehmens
```{r}
unique(df$'decrease_Category')
summary(df$'decrease_Category')
sum(is.na(df$'decrease_Category'))
qplot(df$'decrease_Category')

df$'decrease_Category' <- as.factors(df$'decrease_Category')
```


### decrease_Sub-category = Abteilung beim Verlassen des Unternehmens
```{r}
unique(df$'decrease_Sub-category')
summary(df$'decrease_Sub-category')
sum(is.na(df$'decrease_Sub-category'))
qplot(df$'decrease_Sub-category')

df$'decrease_Sub-category' <- NULL
```


### decrease_SDU Name for ExR = Offizieller Name der Abteilung beim Verlassen des Unternehmens
```{r}
unique(df$'decrease_SDU Name for ExR')
summary(df$'decrease_SDU Name for ExR')
sum(is.na(df$'decrease_SDU Name for ExR'))
qplot(df$'decrease_SDU Name for ExR')

df$'decrease_SDU Name for ExR' <- NULL
```

### decrease_SDU = Interner Name/Abkürzung der Abteilung beim Verlassen des Unternehmens
```{r}
unique(df$'decrease_SDU')
summary(df$'decrease_SDU')
sum(is.na(df$'decrease_SDU'))
qplot(df$'decrease_SDU')
```
##### Da wir bereits den offiziellen namen der SDU betrachtet werden wir die gleichen Daten auf Grund von redundanz aus dem Datensatz entfernen
```{r}
df$decrease_SDU <- NULL
```

### decrease_Service Stream = Fachbereich beim verlassen des Unternehmens
```{r}
unique(df$'decrease_Service Stream')
summary(df$'decrease_Service Stream')
sum(is.na(df$'decrease_Service Stream'))
qplot(df$'decrease_Service Stream')

df$'decrease_Service Stream' <- NULL
```

### start_Category = 
Fachbereich in dem der Mitarbeiter anfangs eingestellt wurde.
Das Quellsystem ist erst Zeit Oktober 2006 im Einsatz. Alle Mitarbeiter, die vorher begonnen haben, werden nicht berücksichtigt.
Aus diesem Grund müssen diese (NaN) aus dem Datenset entfernt werden.
```{r}
unique(df$'start_Category')
summary(df$'start_Category')
sum(is.na(df$'start_Category'))
qplot(df$'start_Category')

df$'start_Category' <- as.factor(df$'start_Category')
```


### start_Sub-category = Abteilung in dem der Mitarbeiter anfangs eingestellt wurde
```{r}
unique(df$'start_Sub-category')
summary(df$'start_Sub-category')
sum(is.na(df$'start_Sub-category'))
qplot(df$'start_Sub-category')

df$df$'start_Sub-category' <- NULL
```

### start_SDU Name for ExR =  Offizieller Name der Abteilung beim Eintritt in das Unternehmen
```{r}
unique(df$'start_SDU Name for ExR')
summary(df$'start_SDU Name for ExR')
sum(is.na(df$'start_SDU Name for ExR'))
qplot(df$'start_SDU Name for ExR')

df$'start_SDU Name for ExR' <- NULL
```


### start_SDU = Interner Name der Abteilung beim Eintritt in das Unternehmen
```{r}
unique(df$'start_SDU')
summary(df$'start_SDU')
sum(is.na(df$'start_SDU'))
qplot(df$'start_SDU')
```
##### Da wir bereits den offiziellen namen der SDU werden wir die gleichen Daten auf Grund von redundanz aus dem Datensatz entfernen
```{r}
df$start_SDU <- NULL
```

### start_Service Stream = Fachbereich beim Eintritt in das Unternehmen
```{r}
unique(df$'start_Service Stream')
summary(df$'start_Service Stream')
sum(is.na(df$'start_Service Stream'))
qplot(df$'start_Service Stream')

df$'start_Service Stream' <- NULL
```

Umwandeln qualitativer Merkmal in für die algorithmen lesbare dichotome Merkmale (0 und 1).
```{r}
one_hot(as.data.table(df))
```


